Inventaris van de archieven van de Koninklijke Vereniging van Archivarissen in Nederland, 1891-2007 (-2014)
Nationaal Archief, Den Haag
Bij aanvang van de bewerking van het archief 1961-2007 was de omvang ca. 32 m'. Door verwijdering van oude omslagen, niet relevant reclamemateriaal, rekeningen en dagafschriften, dubbelen (kopieën) van bestuurs-stukken etc. werd dat teruggebracht tot ca. 23 m'.
Aanvullingen
Het is te verwachten dat door het benaderen van oud bestuursleden nog heel wat aanvullend materiaal boven water kan komen.
Aanwijzingen voor de gebruiker
Openbaarheidsbeperkingen
Deels openbaar, deels beperkt openbaar (A). Het archief is openbaar, met uitzondering van inventarisnummer 603, waarvan de openbaarheid beperkt is met het oog op bescherming van de persoonlijke levenssfeer.
Materiële beperkingen
Het archief kent geen beperkingen voor het raadplegen van stukken als gevolg van slechte materiële staat
Aanvraaginstructie
Openbare archiefstukken kunnen online worden aangevraagd en gereserveerd. U kunt dit ook via de terminals in de studiezaal van het Nationaal Archief doen. Om te kunnen reserveren dient u de volgende stappen te volgen:
U maakt een profiel aan op www.gahetna.nl, en logt vervolgens in
Via de archiefinventaris (alleen de beschrijvingen met rode nummers) selecteert u het gewenste archiefstuk door op de knop 'Reserveren' te klikken
In het volgende scherm geeft u aan op welke dag u het archiefstuk wilt inzien
Indien u zich bevindt in de studiezaal en een tafelnummer heeft ontvangen kunt u dit nummer vermelden. Als u geen tafelnummer heeft kunt u tafelnummer 777 laten staan
Vervolgens bevestigt u uw reservering door deze te versturen.
Verwant materiaal
Beschikbaarheid van kopieën
Inventarisnummers van dit archief zijn niet in kopievorm beschikbaar
Afgescheiden archiefmateriaal
Archieven van commissies waarvan de archivalia niet in het archief van de Vereniging van Archivarissen in Nederland zijn aangetroffen
Nadere gegevens zijn te vinden in de notulen en ingekomen en minuten van uitgaande stukken, p. 1-3.
1. Commissie voor de opleiding van archivarissen, ± 1910. Leden:
S. Muller Fzn.
J.A. Feith
R. Fruin Th.Azn.
2. Commissie voor de samenstelling van een archiefgids, 1912-± 1945. Leden:
W.C. Schuylenburg
L.W.A.M. Lasonder
P.A. Meilink
A.H. Martens van Sevenhoven
J.P.W.A. Smit
3. Commissies tot wijziging van de Statuten en het Huishoudelijk Reglement, 1919-1920 en 1928.
4. Commissie voor de samenstelling van een handboek voor chronologie, ± 1901- ± 1926. Leden:
R. Fruin Th.Azn.
S. Muller Fzn.
J.G.C. Joosting (later A.H. Martens van Sevenhoven)
5. Commissie tot onderzoek van de financiën van het Nederlands Archievenblad, ± 1923-1935. Leden:
A.L. Heerma van Voss
H.P. Coster
L.W.A.M. Lasonder
6. Commissie toelating tot het lidmaatschap van de vereniging, ± 1925. Lid:
W. Moll
7. Commissie vernietiging, ± 1939-1942. Leden:
D.P.M. Graswinckel
C.G.H. Bloemen
S.J. Fockema Andreae
A.L. Heerma van Voss
W. Moll
G.W.A. Panhuysen
8. Commissie tot het ontwerp van een archiefwet (commissie Panhuysen), 1949-1959. Leden:
G.W.A. Panhuysen
H.P. Coster
J.L. van der Gouw
H. Hardenberg
H.H.E. Wouters
9. Commissie tot herziening van de Handleiding, 1954-1962. Leden:
D.P.M. Graswinckel
W.J. Formsma
S.J. Fockema Andreae
10. Commissie materiële verzorging van archieven, ± 1954.
11. Adviescommissie centrale technische archiefdienst, ± 1957.
Verwante archieven
2.19.021: Vereniging van Archivarissen in Nederland, 1891-1960
2.19.042.08: Nederlandse Verenging van Bibliothecarissen, 1912-2005
2.19.042.39: Vereniging van Wetenschappelijke Archiefambtenaren in Overheidsdienst, 1960-1977
2.19.140: Registratuurbureau (ODRP) van de Verenging van Nederlandse Gemeenten (VNG), 1909-1977
2.19.210: Archiefschool, 1969-2008
2.19.237: DIVA (Stichting Forum voor Samenwerking in het Nederlandse Archiefwezen en Documentaire Informatievoorziening), 1999-2006
2.19.238: Departementaal Projectbureau Erfgoed Actueel/Stichting Erfgoed Actueel, 1997-2006
Stadsarchief Amsterdam: 30119: Archief van de Kring van Archivarissen bij Lagere Overheden (KALO), voorheen Landelijke Kring van Gemeente- en Streekarchivarissen (LKGSA), 1973-2001
Publicaties
Septet: gedenkboek bij het 75-jarige bestaan van de Verenging van Archivarissen in Nederland, J.L. van der Gouw e.a.: Van der Kamp, Groningen 1966.
Voor burger en bestuur. Twintig jaar Nederlands Archiefwezen 1968-1988, P. Brood (red.): Uitgeverij Verloren, Hilversum,1988.
Respect voor de oude orde. Honderd jaar Vereniging van Archivarissen in Nederland, P. Brood (red.): Stichting Archiefpublicaties, 's-Gravenhage, 1991.
Archivaris: professie, professional, professionaliteit, professionalisering, Erika Hokke, Thijs Laeven (red.): Jaarboek Stichting Archiefpublicaties nr. 10, 's-Gravenhage 2010.
Bijlagen
Voorzitters van de Vereniging van Archivarissen in Nederland
mei 1891 - april 1893 A.J. Enschedé
mei 1893 - april 1910 S. Muller Fzn.
mei 1910 - april 1911 R. Fruin Th. Azn.
mei 1911 - april 1913 J.A. Feith
mei 1913 - april 1920 S. Muller Fzn.
mei 1920 - aug. 1932 R. Fruin Th.Azn.
sept. 1932 - aug. 1936 W. Moll
sept. 1936 - aug. 1937 A.H. Martens van Sevenhoven
sept. 1937 - aug. 1945 H.P. Coster
sept. 1945 - aug. 1950 B. van 't Hoff
sept. 1950 - aug. 1953 W. Moll
sept. 1953 - 1960 G.W.A. Panhuysen
Secretarissen van de Vereniging van Archivarissen in Nederland
mei 1891 - april 1897 S. Gratama
mei 1897 - april 1907 A. Telting
mei 1907 - april 1910 R. Fruin Th.Azn.
mei 1910 - april 1913 A.C. Bondam en P.G. Bos
mei 1913 - april 1922 E. Wiersum
mei 1922 - april 1925 A.H. Martens van Sevenhoven
mei 1925 - aug. 1928 W. Moll
sept. 1928 - aug. 1931 R. Bijlsma
sept. 1931 - aug. 1934 P.A. Meilink
sept. 1934 - aug. 1938 F.C. van der Meer v. Kuffeler
sept. 1938 - aug. 1946 W.J. Formsma
sept. 1946 - aug. 1949 G.H. Kurtz
sept. 1949 - aug. 1954 P. Scherft
sept. 1954 - aug. 1959 J. Don
sept. 1959 - 1964 F.H.C. Weytens
Penningmeesters van de Vereniging van Archivarissen in Nederland
mei 1891 - april 1893 N. de Roever
mei 1893 - april 1896 J.A. Feith
mei 1896 - april 1898 A.C. Bondam
mei 1898 - april 1911 J.A. Feith
mei 1911 - april 1920 A.C. Bondam
mei 1920 - april 1922 R. Visscher
mei 1922 - april 1924 Joh.C. Breen
mei 1924 - aug. 1926 E. Wiersum
sept. 1926 - aug. 1928 H.P. Coster
sept. 1928 - aug. 1932 A. le Cosquino de Bussy
sept. 1932 - aug. 1935 A.L. Heerma van Voss
sept. 1935 - aug. 1940 B. van 't Hoff
sept. 1940 - aug. 1945 J.W.C. van Campen
sept. 1945 - aug. 1947 H. Hardenberg
sept. 1947 - aug. 1952 G.J. ter Kuile
sept. 1952 - aug. 1957 E.H. Korvezee
sept. 1957 - 1962 A. van der Poest Clement
Redacteuren van het Nederlands Archievenblad
mei 1891 - april 1897 S. Gratama (sec.)
mei 1897 - april 1899 A. Telting (sec.)
mei 1899 - april 1906 R. Fruin Th.Azn.
mei 1906 - april 1913 E. Wiersum
mei 1913 - april 1920 K. Heeringa
mei 1920 - aug. 1936 L.W.A.M. Lasonder
sept. 1936 - aug. 1945 H.C. Hazewinkel
sept. 1945 - aug. 1958 W.S. Unger
sept. 1958 - 1960 W.J. Formsma
Voorzitters van de Afdeling van Gemeente- en Waterschapsarchiefambtenaren
aug. - sept. 1920 J.C. Overvoorde
(Vereniging van Gemeentearchivarissen)
1920-1922 Joh.C. Breen
1922-1924 N.J.M. Dresch
1924-1925 E. Wiersum
1925-1928 N.J.M. Dresch
1928-1932 W. Moll
1932-1933 H.P. Coster (wrn.)
1933-1936 A. le Cosquino de Bussy
1936-1938 H.P. Coster
1938-1941 E. Wiersum
1941-1944 A. le Cosquino de Bussy
1946-1950 W. Moll
1950-1953 H.C. Hazewinkel
1953-1954 A. van der Poest Clement
1954-1956 G.H. Kurtz
1956-1960 H.M. Mensonides
Secretarissen van de Afdeling van Gemeente- en Waterschapsarchiefambtenaren
1919-1923 L.G.N. Bouricius
Tevens penningmeester van augustus - september 1919 van de Vereniging van Gemeentearchivarissen.
1923-1927 W. Moll
Tevens penningmeester.
1925-1927 H.P. Coster
1927-1929 J.W. Verburgt
Tevens penningmeester.
1929-1932 A. le Cosquino de Bussy
1932-1934 F.C. van der Meer v. Kuffeler
1934-1937 G.C. Telders
1937-1940 D.C.J. Mijnssen
1940-1941 L.J. Ruys
1946-1949 G.C. Telders
1949-1952 H.J.A.M. Schurink
1952-1955 C.D. Goudappel
1955-1958 P.H. Wortel
1958-1960 J.E.A.L. Struick
Penningmeesters van de Afdeling van Gemeente- en Waterschapsarchiefambtenaren
1919-1923 L.G.N. Bouricius
Tevens secretaris.
1923-1925 W. Moll
Tevens secretaris.
1925-1929 J.W. Verburgt
Tevens secretaris.
1929-1930 C.R. Vermaas
1930-1933 B. van 't Hoff
1933-1935 H.P. Coster
1935-1938 W.S. Unger
1938-1941 A. le Cosquino de Bussy
1946-1948 A. van der Poest Clement
1948-1951 S. Hart
1951-1954 J.W.M. Klomp
1954-1956 W.J. van Hoboken (wrn.)
1956-1957 H.J.A.M. Schurink (wrn.)
1957-1960 A.T. Schuitema Meyer
Voorzitters van de Afdeling van Rijksarchiefambtenaren
1919-1921 P. Berends
1921-1924 H.A. Poelman
1924-1927 R. Bijlsma
1927-1930 P.A. Meilink
1930-1933 D.P.M. Graswinckel
1933-1936 Th.H.J.L. van Rheineck Leyssius
1936-1939 A.L. Heerma van Voss
1939-1941 A. Haga
1947-1948 A.L. Heerma van Voss
1948-1952 H. Hardenberg
1952-1955 G.J. ter Kuile
1955-1956 N.M. Japikse
1956-1960 A. van der Poest Clement
Secretarissen van de Afdeling van Rijksarchiefambtenaren
1919-1921 A. le Cosquino de Bussy
1921-1924 S. 't Hart
1924-1925 D.P.M. Graswinckel
1925-1928 S.W.A. Drossaers
1928-1931 G.H.C. Breesnee
1931-1934 A.L. Heerma van Voss
1934-1937 L. Kruyff
1937-1940 D.A. Felix
1940-1941 C.G.H. Bloemen
1947-1949 J.L. van der Gouw
1949-1952 H. Brouwer
Tevens penningmeester.
1952-1960 F.H.C. Weytens
Tevens penningmeester van 1952-1957.
Penningmeesters van de Afdeling van Rijksarchiefambtenaren
1919-1924 A.L. Cosquino de Bussy
1924-1927 J. Geesink
1927-1930 L. Kruyff
1930-1931 J. Smit
1931-1934 E.H. Korvezee
1934-1937 E.C.M. Prins
1937-1940 H. Bonder
1940-1941 M.A.P. Roelofsz.
1947-1951 J.W. Groesbeek
1951-1952 H. Brouwer
Tevens secretaris.
1952-1957 F.H.C. Weytens
Tevens secretaris.
1957-1960 J. Fox
Beschrijving van de series en archiefbestanddelen
- Archief van de Vereniging van Archivarissen in Nederland, 1891 - 1960, A.
  - Algemeen, A.1
    - Statuten en huishoudelijke reglementen., 1891-1960; 1; 1 omslag
    - Notulen van de algemene vergadering., 1891-1960; 2-4; 2 delen en 1 band
      - 1891-1918, 2
      - 1919-1954, 3
      - 1955-1959, 4
        Tevens zijn hierin opgenomen de notulen van de bestuursvergaderingen van 1954-1959. De notulen van 1960 zijn opgenomen in het jongere deel van het archief.
    - Notulen van de bestuursvergadering., 1891-1960; 5-7; 2 delen en 1 pak
      Voor de periode 1954-1959 zie inv.nr. 4. De notulen van 1960 zijn opgenomen in het jongere deel van het archief.
      - 1891-1908, 5
        Tevens zijn hierin opgenomen de minuten van uitgaande stukken van 1891-1908.
      - 1908-1949, 6; 1 pak
      - 1949-1954, 7
    - Klad-notulen van de algemene vergadering., 1891-1897; 8; 1 omslag
    - Klad-notulen van de bestuursvergadering., 1891-1897; 9; 1 omslag
    - Presentielijsten., 1891-1960; 10; 1 omslag
    - Ingekomen en minuten van uitgaande stukken., 1891-1960; 11-80; 70 omslagen
      - 1891, 11
      - 1892, 12
      - 1893, 13
      - 1894, 14
      - 1895, 15
      - 1896, 16
      - 1897, 17
      - 1898, 18
      - 1899, 19
      - 1900, 20
      - 1901, 21
      - 1902, 22
      - 1903, 23
      - 1904, 24
      - 1905, 25
      - 1906, 26
      - 1907, 27
      - 1908, 28
      - 1909, 29
      - 1910, 30
      - 1911, 31
      - 1912, 32
      - 1913, 33
      - 1914, 34
      - 1915, 35
      - 1916, 36
      - 1917, 37
      - 1918, 38
      - 1919, 39
      - 1920, 40
      - 1921, 41
      - 1922, 42
      - 1923, 43
      - 1924, 44
      - 1925, 45
      - 1926, 46
      - 1927, 47
      - 1928, 48
      - 1929, 49
      - 1930, 50
      - 1931, 51
      - 1932, 52
      - 1933, 53
      - 1934, 54
      - 1935, 55
      - 1936, 56
      - 1937, 57
      - 1938, 58
      - 1939, 59
      - 1940, 60
      - 1941, 61
      - 1942, 62
      - 1943, 63
      - 1944, 64
      - 1945, 65
      - 1946, 66
      - 1947, 67
      - 1948, 68
      - 1949, 69
      - 1950, 70
      - 1951, 71
      - 1952, 72
      - 1953, 73
      - 1954, 74
      - 1955, 75
      - 1956, 76
      - 1957, 77
      - 1958, 78
      - 1959, 79
      - 1960, 80
    - Registers van minuten van uitgaande stukken., 1891-1949; 81-82; 2 delen
      Voor de minuten van uitgaande stukken over 1891-1908, raadplege men inv.nr. 5.
      - juli 1917 - november 1927, 81
      - februari 1928 - oktober 1949, 82
        Vanaf juni 1934 werd alleen een korte inhoud van de brief vermeld.
    - Agenda van ingekomen en uitgaande stukken., oktober 1949 - mei 1953; 83; 1 deel
    - Toespraken van de voorzitters., 1891-1954; 84-95; 13 stukken
      - 17 juni 1891, 84
      - 9 juli 1892, 85
      - 14 juni 1893, 86
      - 20 juni 1894, 87
      - 26 juni 1896, 88
      - 17 juni 1896, 89
      - 3 juli 1897, 90
      - 18 juni 1898, 91
      - 6 september 1919, 92
      - 22 april 1949, 93
      - 16 juni 1951, 94
      - 18 september 1954, 95
        In duplo.
  - Bijzonder, A.2
    - Financiën, A.2.1
      - Jaarrekeningen van de VAN., 1930-1956.; 96-105; 10 stukken
        - 1930/1931, 96
          Afgehoord 7 september 1932.
        - 1936/1937, 97
          Afgehoord 11 september 1937.
        - 1938/1939, 98
        - 1947/1948, 99
        - 1948/1949, 100
        - 1951/1952, 101
        - 1952/1953, 102
        - 1953/1954, 103
        - 1954/1955, 104
        - 1955/1956, 105
      - Jaarrekeningen van het Nederlands Archievenblad., 1892-1960; 106-169; 62 stukken
        Met volledige ledenlijsten.
        - 1892/1893, 106
        - 1893/1894, 107
        - 1894/1895, 108
        - 1895/1896, 109
        - 1896/1897, 110
        - 1897/1898, 111
        - 1898/1899, 112
        - 1899/1900, 113
        - 1900/1901, 114
        - 1901/1902, 115
        - 1902/1903, 116
        - 1903/1904, 117
        - 1904/1905, 118
        - 1905/1906, 119
        - 1906/1907, 120
        - 1907/1908, 121
        - 1908/1909, 122
        - 1909/1910, 123
        - 1910/1911, 124
        - 1911/1912, 125
        - 1912/1913, 126
        - 1913/1914, 127
        - 1914/1915, 128
        - 1915/1916, 129
        - 1916/1917, 130
        - 1917/1918, 131
        - 1918/1919, 132
        - 1919/1920, 133
        - 1920/1921, 134
        - 1921/1922, 135
        - 1922/1923, 136
        - 1923/1924, 137
        - 1924/1925, 138
        - 1925/1926, 139
        - 1926/1927, 140
        - 1927/1928, 141
        - 1928/1929, 142
        - 1929/1930, 143
        - 1930/1931, 144
        - 1931/1932, 145
        - 1932/1933, 146
        - 1933/1934, 147
        - 1934/1935, 148
        - 1935/1936, 149
        - 1936/1937, 150
        - 1937/1938, 151
        - 1938/1939, 152
        - 1939/1940, 153
        - 1941/1942, 154
        - 1945/1946, 155
        - 1946/1947, 156
        - 1947/1948, 157
        - 1948/1949, 158
        - 1949/1950, 159
        - 1950/1951, 160
        - 1951/1952, 161
        - 1952/1953, 162
        - 1953/1954, 163
        - 1954/1955, 164
        - 1955/1956, 165
        - 1956/1957, 166
        - 1957/1958, 167
        - 1958/1959, 168
        - 1959/1960, 169
      - Jaarverslagen van de penningmeester., 1948 en 1955-1961; 170-176; 7 stukken
        - 1947/48, z.d. (september 1948), 170
        - 1954/55, 5 september 1955, 171
        - 1955/56, 1 september 1956, 172
        - 1956/57, 20 september 1958, 173
        - 1957/58, 14 september 1958, 174
        - 1958/59, 17 januari 1960, 175
        - 1960, 21 januari 1961, 176
      - Jaarverslagen van de kascommissie, ingekomen bij de algemene vergadering., 1901, 1907-1908 en 1960; 177-181; 5 stukken
        - 1901, 177
        - 1907/08, 25 januari 1909, 178
        - 1951/52, 19 september 1952, 179
        - 1956/57, 24 september 1957, 180
        - 1960, 24 januari 1961, 181
      - Kasboeken., 1891-1960; 182-188; 7 delen
        - 1891 - september 1921, 182
        - 1921 - september 1925, 183
        - 1925 - september 1958, 184
        - september 1926 - augustus 1931, 185
        - december 1935 - augustus 1949, 186
        - september 1949 - september 1954, 187
        - 1954-1960, 188
      - Rekeningen en kwitanties., 1891-1900; 189-198; 9 omslagen en 3 stukken
        - 1891, 189
        - 1892, 190; 3 stukken
        - 1893, 191
        - 1894, 192
        - 1895, 193
        - 1896, 194
        - 1897, 195
        - 1898, 196
        - 1899, 197
        - 1900, 198
      - Ingekomen en minuten van uitgaande stukken inzake financiële aangelegenheden., 1912-1960; 199-238; 43 omslagen
        - juli 1912, 199
        - juli 1915, 200
        - 1916, 201
        - juni 1917, 202
        - 1918, 203
        - 1919, 204
        - 1920, 205
        - 1922, 206
        - 1923, 207
        - 1924, 208
        - 1925, 209
        - 1926, 210
        - 1927, 211
        - 1928, 212
        - 1929, 213
        - 1930, 214
        - 1933, 215
        - 1934, 216
        - 1935, 217
        - 1936, 218
        - 1940, 219
        - 1941, 220
        - 1942, 221
        - 1943, 222
        - 1945, 223
        - 1946, 224
        - 1947, 225
        - 1948, 226
        - 1949, 227
        - 1950, 228
        - 1951, 229
        - 1952, 230
        - 1953, 231
        - 1954, 232
        - 1955, 233
        - 1956, 234
        - 1957, 235
        - 1958, 236
        - 1959, 237
        - 1960, 238
      - Ledenlijsten., 1894/95, 1895/96, 1908/09 - 1952/53, 1958; 239; 1 omslag
        Zie tevens inv.nrs. 106-169.
    - Het Nederlands Archievenblad, A.2.2
      - Ingekomen en minuten van uitgaande stukken., 1893-1960; 240-285; 38 omslagen en 21 stukken
        Tot 1900 vervulde de secretaris van de VAN tevens de bestuursfunctie van redacteur. Zie inv.nrs. 13-20.
        - 18 mei 1900, 240; 1 stuk
        - 1901, 241
        - 1902, 242
        - 1903, 243
        - 1904, 244
        - 1905, 245
        - 1906, 246
        - 1907, 247
        - 1908, 248
        - 1909, 249
        - 1910, 250
        - 1911, 251
        - 1912, 252; 2 stukken
        - 1913, 253
        - 1915, 254
        - 1916, 255; 5 stukken
        - 1918, 256
        - 1919, 257
        - 1920, 258; 3 stukken
        - 1923, 259; 1 stuk
        - 1925, 260; 1 stuk
        - 1926, 261
        - 1927, 262
        - 1928, 263
        - 1929, 264
        - 1930, 265
        - 1931, 266
        - 1932, 267
        - 1933, 268
        - 1934, 269
        - 1935, 270
        - 1936, 271
        - 1946, 272
        - 1947, 273
        - 1948, 274
        - 1949, 275
        - 1950, 276
        - 1951, 277
        - 1952, 278
        - 1953, 279
        - 1954, 280; 4 stukken
        - 1955, 281
        - 1956, 282
        - 1958, 283
        - 1959, 284; 4 stukken
        - 1960, 285
  - Commissies, A.3
    - Commissie voor de samenstelling van een handleiding voor het ordenen en beschrijven van archieven, A.3.1
      - Ingekomen en minuten van uitgaande stukken., 1897; 286; 1 omslag
      - Manuscript van de Handleiding voor het ordenen en beschrijven van archieven., 1897; 287; 1 band
    - Commissie voor de samenstelling van een handboek van de Nederlandse paleografie, A.3.2
      - Ingekomen en minuten van uitgaande stukken., 1900-1906; 288-294; 7 omslagen
        - 1900, 288
        - 1901, 289
        - 1902, 290
        - 1903, 291
        - 1904, 292
        - 1905, 293
        - 1906, 294
    - Commissie tot het ontwerpen van een archiefwet in Nederland, A.3.3
      - Ingekomen en minuten van uitgaande stukken, met retroacta vanaf 1891., 1900-1907; 295; 1 pak
    - Commissie voor de samenstelling van de lijst van voor vernietiging vatbare stukken, A.3.4
      - Ingekomen en minuten van uitgaande stukken., 1903-1906; 296; 1 pak
    - Het Nederlandsche Comité voor het in 1910 te houden congres van archivarissen en bibliothecarissen, A.3.5
      - Ingekomen en minuten van uitgaande stukken., 1909-1910; 297; 1 omslag
    - Commissie tot onderzoek naar de positie der gemeentearchivarissen en de verzorging der gemeentearchieven, A.3.6
      - Ingekomen en minuten van uitgaande stukken, met enquêteresultaten en rapport., 1910-1912; 298; 1 pak
    - Commissie voor het registratuurstelsel, A.3.7
      - Ingekomen en minuten van uitgaande stukken., 1915-1923; 299; 1 pak
        Zie ook inv.nr. 300.
    - Commissie voor de samenstelling van een concept-gemeentelijke archiefverordening, A.3.8
      - Ingekomen en minuten van uitgaande stukken., 1918-1926; 300; 1 pak
        Bevat ten onrechte ook stukken over de gemeentelijke archiefordening.
    - Commissie voor de samenstelling van de index op het Nederlands Archievenblad, jrg. 1-45, A.3.9
      - Ingekomen en minuten van uitgaande stukken., 1934-1938; 301; 1 omslag
    - Commissie voor de gemeentelijke archiefgids, A.3.10
      - Ingekomen en minuten van uitgaande stukken., 1934-1945; 302; 1 omslag
    - Definitiecommissie, A.3.11
      - Notulen van de definitiecommissie., 1948-1951; 303; 1 omslag
      - Stukken van B. van 't Hoff en W. Moll, als leden van de "Definitiecommissie"., 1948-1953; 304; 1 omslag
        Deze commissie was ingesteld door het Nederlands Instituut voor Documentatie en Registratie (NIDER).
    - Commissie voor moderne archieven, A.3.12
      - Notulen., 1954-1958; 305; 1 omslag
      - Ingekomen en minuten van uitgaande stukken., 1953-1958; 306; 1 pak
      - Jaarverslagen., 1954-1957; 307; 1 omslag
    - Bestuurscommissie tot wijziging van de statuten en het huishoudelijk reglement, A.3.13
      - Ingekomen en minuten van uitgaande stukken., 1959-1960; 308; 1 omslag
    - Commissie voor de archiefterminologie, A.3.14
      - Lijst van nieuwe archieftermen., 1960; 309; 1 stuk
  - Aanvulling 2016, A.4
    - Notulen met bijlagen van de 19de bijeenkomst van rijksarchivarissen op 13 oktober 1908 ter bespreking van het wetsontwerp tot regeling van het Nederlandse Archiefwezen, met bijlagen, gedrukt., 420; 1 deel
      Overdruk van het Nederlands Archievenblad
    - Gedrukte uitnodigingen voor het bijwonen van de algemene jaarlijkse vergaderingen, 1899 8 juli - 1917 30 juni; 421; 1 omslag
    - Notulen van vergaderingen van de afdeling Algemeen Rijksarchief van de Bond van Ambtenaren bij de Departementen van Algemeen Bestuur en Hoge Colleges van Staat te Den Haag, 1919 30 januari – 23 juni; 422; 1 katern
    - Uitnodigingen en verslagen van jaarlijkse algemene vergaderingen en vergaderingen van de afdelingen van Rijksarchiefambtenaren en van Gemeente- en Waterschapsambtenaren en studiedagen, 1925-1960; 423; 1 pak
      gestencild
    - Van mevrouw A.W. van ’t Hoff ten geschenke ontvangen foto’s van bijeenkomsten van archivarissen, 1928 -1954; 424; 1 omslag
      7 groepsfoto’s met begeleidbrief.
      Specificatie van de foto's
      - personeel van het Algemeen Rijksarchief te Den Haag, 1928
      - Vergadering van archivarissen te Groningen, 1937
      - Vergadering van archivarissen te Amsterdam, 1938.
      - Herdenking van Openbare Bibliotheek Arnhem, 1938
      -Afscheid van mr. R. Bijlsma van het Algemeen Rijksarchief, [1945]
      - Lunch van mr. Bert van ’t Hoff, mr. Hardenberg en mr. Willy Moll in Scheveningen, 1953
      -Lunch te Haarlem van de Historische Vereniging van Zuid-Holland, 1954
    - Afschrift van een bij het bestuur ingekomen reactie van C.C.D. Ebell op een artikel in het Nederlands Archievenblad van mr. R. Fruin over de discussie in de ledenvergadering over de vraag of de VAN naast de wetenschappelijke, ook de materiele belangen van archiefambtenaren zou moeten behartigen, met begeleidbrief, 1926; 425; 1 omslag
    - Groepsfoto van L.W.A.M. Lasonder, redacteur van het NAB en adviserend bestuurslid, en zijn echtgenote C. Lasonder-Gratama met genodigden ter gelegenheid van hun 20-jarig huwelijksfeest, 1929; 426; 1 omslag
    - Groepsfoto van een aantal archivarissen van het Algemeen Rijksarchief, C.C.D. Ebell, J.K. Bondam, H. Bonder, H. Brouwer, J. Bruggeman en E.J. van de Pol, [1931]; 427; 1 stuk